臺灣板橋地方法院刑事判決　　　　　　　 94年度易字第165號
公　訴　人　臺灣板橋地方法院檢察署檢察官
被　　　告　甲○○
右列被告因違反毒品危害防制條例案件，經檢察官提起公訴（94
年度毒偵字第26號），被告就被訴事實為有罪之陳述，經本院告
知被告簡式審判程序之旨，並聽取當事人之意見後，裁定改由受
命法官獨任依簡式審判程序進行，判決如左：
    主  文
甲○○施用第二級毒品，累犯，處有期徒刑捌月。扣案之第二級
毒品安非他命壹包（淨重零點壹公克）沒收銷燬之。
    事  實
一、甲○○前於民國88年間，因施用毒品案件，經本院88年度毒
    聲字第2732號裁定送勒戒處所觀察、勒戒後，認無繼續施用
    傾向，經臺灣板橋地方法院檢察署檢察官於88年5 月20日以
    88年度偵字第11024 號不起訴處分確定；其復於同年間，因
    施用毒品案件，經本院88年度聲字第3967號裁定送勒戒處所
    觀察、勒戒後，認無繼續施用傾向，由同署檢察官於88年7
    月16日以88年度偵字第16104 號為不起訴處分確定。其於89
    年間，再次因施用毒品案件，經檢察官聲請裁定送強制戒治
    並聲請簡易判決處刑，由本院以89年度毒聲字第3104號裁定
    畢釋放，並由本院以90年度重簡字第566 號判處有期徒刑6
    月確定，嗣於91年4 月16日易科罰金執行完畢。詎甲○○仍
    不知悔改，復基於施用第二級毒品安非他命之犯意，於93年
　　12月18日晚上11時許，在其朋友位於臺北縣三重市○○○路
  　之住處（起訴書略載為於93年12月20日晚上8 時50分許為警
    對其採尿前回溯96小時內之某時＜不含公權力拘束期間＞，
    在不詳處所），將第二級毒品安非他命置放在吸食器內，以
    火燒烤成煙霧後施用一次。嗣經警於93年12月20日晚上7 時
    30分許，在其位於臺北縣蘆洲市○○路179 號2 樓之住處，
　　為員警持搜索票前往該址執行搜索時查獲，並在其屋內扣得
  　第二級毒品安非他命一小包（淨重0.1 公克）。
二、案經台北市政府警察局中山分局移送臺灣板橋地方法院檢察
    署檢察官偵查起訴。
    理  由
壹、程序方面：
    按本件被告甲○○所犯係死刑、無期徒刑、最輕本刑為三年
    以上有期徒刑以外之罪，其於準備程序就前揭被訴事實為有
    罪之陳述，經法官告知簡式審判程序之旨，並聽取其與公訴
    人之意見後，本院認無不得或不宜改依簡式審判程序進行之
    處，爰依刑事訴訟法第273 條之1 第1 項、第284 條之1 ，
    裁定本件由受命法官獨任進行簡式審判程序，合先敘明。
貳、實體方面：
一、前揭事實，業據被告甲○○於本院審理時坦承不諱。又被告
    於93年12月20日22時為警採集其尿液送驗結果，有安非他命
    類陽性反應，此有尿液採樣書、毒品案件尿液委驗單、及臺
    灣尖端先進生醫藥股份有限公司於93年12月24日出具之濫用
    藥物檢驗報告各一紙在卷可稽。按甲基安非他命經口服投與
    後，約百分之七十於24小時內自尿中排出，約百分之九十於
    96小時內自尿中排出，由於目前國內尿液中甲基安非他命之
    檢驗僅為鑑定其是否呈陽性反應，尚未定其含量，且甲基安
    非他命成分之檢出與其投與方式、投與量、個人體質、採尿
    時間與檢測儀器之精密度等諸多因素有關，因此僅憑尿液中
    呈甲基安非他命陽性反應，並無法確實推算吸食時間距採集
    時間之長短，惟依上述資料推斷，最長可能不會超過4 日即
    96小時，此經行政院衛生署藥物食品檢驗局於81年2 月8 日
    以（81）藥檢壹字第0011 56 號函釋明在案，亦為本院職務
    上所已知之事實。則被告前揭驗尿結果既有安非他命類陽性
    反應，足認被告自白其於為警採尿前96小時內之某時施用第
    二級毒品安非他命，核與事實相符；此外，復有搜索扣押筆
    錄、扣押物品目錄表各一份在卷可憑，又查獲之毒品一包，
    經檢驗結果呈安非他命反應，淨重0.1 公克，此有臺北市政
    府警察局查獲涉嫌毒品危害防制條例毒品初步鑑驗報告書乙
    份在卷可考。次查，被告於88年間，因施用毒品案件，經本
　　院88年度毒聲字第2732號裁定送勒戒處所觀察、勒戒後，因
　  認無繼續施用傾向，經臺灣板橋地方法院檢察署檢察官於88
  　年5 月20日以88年度偵字第11024 號不起訴處分確定；其復
    於同年間，再因施用毒品案件，經本院88年度聲字第3967號
    裁定送勒戒處所觀察、勒戒後，認無繼續施用傾向，由同署
    檢察官於88年7 月16日以88年度偵字第16104 號為不起訴處
    分確定。其於89年間，再次因施用毒品案件，經檢察官聲請
    裁定送強制戒治並聲請簡易判決處刑，由本院以89年度毒聲
    字第3104號裁定送戒治處所強制戒治，甫於91年2 月28日經
    強制戒治執行完畢釋放之事實，有前述不起訴處分書二份及
    臺灣高等法院被告前案紀錄表在卷可稽。綜上，足認被告前
    曾三犯施用毒品，且於前揭強制戒治執行完畢釋放後，五年
    內再犯本件施用第二級毒品安非他命。本案事證明確，其犯
    行堪以認定。
二、查安非他命屬於毒品危害防制條例第2 條第2 項第2 款所規
    定之第二級毒品，核被告所為，係犯毒品危害防制條例第10
    條第2 項之施用第二級毒品罪。被告持有第二級毒品，復進
    而施用，其持有毒品之低度行為，為施用第二級毒品之高度
    行為所吸收，不另論罪。又被告於89年間，因施用毒品案件
    ，經本院以90年度重簡字第566 號判處有期徒刑6 月確定，
    於91年4 月16日易科罰金執行完畢，有臺灣高等法院被告前
    案紀錄表在卷可稽，其受有期徒刑執行完畢，於五年以內再
    犯本件最重本刑為有期徒刑以上之罪，為累犯，應依刑法第
    47 條 之規定，加重其刑。爰審酌被告施用毒品，足以戕害
    其身心，滋生其他犯罪，惡化治安，嚴重損及公益，且被告
　  前曾三犯施用毒品，業經強制戒治執行完畢，竟再為本件施
    用毒品犯行，顯見其不思悔改，自制力亦顯不佳；惟酌以被
    告於犯後坦承犯行，而其施用毒品行為於本質上係屬自我戕
    害行為，反社會性之程度較低等一切情狀，量處如主文所示
    之刑，以資懲儆。又扣案之安非他命一包（淨重0.1 公克）
    ，係當場查獲之第二級毒品，雖被告否認為其所有，惟爰依
    毒品危害防制條例第18條第1 項前段規定，不問屬於犯人與
    否，併予宣告沒收銷燬之。
據上論斷，應依刑事訴訟法第273 條之1 第1 項、第284 條之1
、第299 條第1 項前段，毒品危害防制條例第10條第2 項、第18
條第1 項前段，刑法第11條、第47條，判決如主文。
本案經檢察官徐名駒到庭執行職務。
中　　華　　民　　國　　94　　年　　3 　　月　　24　　日
                  刑事第十四庭法  官  林　淑　婷
以上判決正本證明與原本無異。
如不服本判決，應於送達後十日內，向本院提出上訴狀。
                              書記官  廖  貞  音
中　　華　　民　　國　　94　　年　　3 　　月　　24　　日
附錄本判決論罪之法條：
毒品危害防制條例第10條第2項
施用第二級毒品者，處三年以下有期徒刑。
